【裁判字號】    89,判,384
【裁判日期】    890217
【裁判案由】    綜合所得稅
【裁判全文】
行  政  法  院  判  決                            八十九年度判字第三八四號
    原      告  甲○○
    訴訟代理人  乙○○
    被      告  財政部高雄市國稅局
右當事人間因綜合所得稅事件，原告不服行政院中華民國八十七年十二月十九日台八
七訴字第六二四六九號再訴願決定，提起行政訴訟。本院判決如左︰
    主  文
原告之訴駁回。
    事  實
緣原告於民國（以下同）八十一年十一月三日移轉憲達企業股份有限公司（以下簡稱
憲達公司）未發行股票之股份一、四○○股，每股成交價格新台幣（下同）五、九八
○元，未申報財產交易所得，案經財政部台灣省南區國稅局查獲，核定原告八十一年
度財產交易所得六、九七二、○○○元，通報被告歸課原告當年度綜合所得稅，另原
告除漏報上開財產交易所得外，尚漏報利息、營利所得計六二四、八二九元，逃漏所
得稅額二、三五三、六九三元，被告遂按漏稅額處以○．五倍之罰鍰一、一七六、八
○○元（計至百元），原告不服，申請復查未獲變更及提起訴願、再訴願均遭決定駁
回，遂提起本訴。茲摘兩造訴辯意旨於次：
壹、原告起訴意旨及補充理由略謂︰一、財政部八十一年十二月十六日台財稅第八一
○八八○三七六號函規定：「民國八十一年九月三十日前發布之營業稅、印花稅、證
券交易稅有關釋示函令，未經編入八十一年版『營業稅、印花稅、證券交易稅法令彙
編』者，自民國八十二年一月十日起，非經財政部重行核定，一律不再援引適用」。
稅捐稽徵法第一條之一規定，對人民課稅事件應適用有利於納稅義務人之法規，八十
一年版「證券交易稅法令彙編」第三五一頁第五則列有：財政部六十三年台財稅第三
四五三二號函規定：「公司發行之股票，雖未經發行登記機構簽證，仍應依證券交易
稅條例第三條規定課徵證券交易稅」，應無課徵所得稅問題，因而原告已於八十一年
十一月四日繳納證券交易稅，被告機關不顧已依行為時有效之法令規定繳納證券交易
稅，於事隔多年後，引用財政部八十年四月三十日台財稅第000000000號函
釋「未發行股票之股份有限公司股東，轉讓股份時所出具之股份轉讓證書或股份過戶
書，非屬課徵證券交易稅之範圍，但應屬財產交易，其有財產交易所得者，應課徵所
得稅」，於八十六年六月二十日發單，補徵綜合所得稅，並處罰鍰，重複課徵性質不
相容之兩種稅捐，違反一事不再理原則。針對目前企業廣泛存在的「未經簽證股票」
、「股份轉讓證書」、「股份過戶書」之交易，查課所得稅，在法律上確有窒礙難行
，而有可議之處（財政部證券期貨管理委員會謝碧珠專員於八十七年八、九月在實用
稅務雜誌有專文討論，請參閱）。按我國憲法第十九條規定「人民有依法律納稅之義
務」、第一百七十條規定「本憲法所稱法律，謂經立法院通過，總統公布之法律」。
中央法規標準法第五條規定「下列事項應以法律定之（一）憲法或法律有明文規定，
應以法律規定之者。（二）關於人民權利義務者．．．」。納稅為人民之義務，依前
面憲法第十九條及中央法規標準法第五條制定納稅之法律，公布實施。同樣是出售股
份，稅法並無轉讓未發行股票之股份，應課徵所得稅之明文規定，被告機關經過多年
後，引用財政部八十年四月三十日函補徵所得稅，重複課徵兩種性質不相容之稅捐，
違反租稅法定主義，違反憲法保障之平等權、也違反稅捐稽徵法第一條之一從新從輕
的規定。顯屬違法課稅。二、原告甲○○於八十一年十一月三日以每股五、九八○元
價格出讓憲達公司股份一、四○○股，原處分僅減除原取得成本每股一、○○○元，
核定財產交易所得六九七萬二、○○○元〔(5,980-1,000)×1,400=6,972,000〕。並
未考慮物價指數上升因素，所以虛增所得違法課稅，理應參照司法院七十四年六月十
四日公布大法官會議釋字第一九六號解釋，按消費者物價總指數，計算原始取得之成
本，使課稅臻於公平合理。按台灣省政府主計處八十七、十二、十主四字第六一二四
二號發布之消費者物價總指數，如以八十七年十一月為基期一○○，則八十年十月
為一二三、一、八十一年十一月為一一九、一也就是八十一年十一月出售八十年
十月系爭股份，原始取得成本一百四十萬元，應依物價指數升算四，節五六、○○
○元。即使課徵所得稅，也不能不考慮物價指數上升因素，而虛增所得違法課稅。三
、司法院七十四年六月十四日公布大法官會議釋字第一九六號解釋認為「出售土地計
算土地漲價總數額時，應按土地權利人及義務人向當地地政事務所申報移轉現值收件
當時最近一個月已公告之一般售物價指數（現行規定改為消費者物價總指數）調整原
規定地價及前次移轉時核計土地增值稅之現值，使土地漲價總數額之計算，臻於公平
合理」。原處分及原決定引用四十四年十二月二十三日所得稅法修正全文，八十六年
十二月才又修正之行為時第十四條，財產交易所得之計算認為「所謂成本係指取得時
支付之價金及達到可供使用狀態前所支付之必要費用」。將物價上漲、貨幣貶值之虛
增所得，亦作課稅所得，不合實質課稅原則。四、財政部訂定之「稅務違章案件減免
處罰標準」第八條規定，「未申報遺產稅之財產屬應併入遺產總額課徵遺產稅之被繼
承人死亡前三年內贈與之財產，既已於贈與前經申報或核課贈與稅，稽徵機關已有相
關納稅資料可供稽考，雖未申報遺產稅，亦無法逃得過，因而認為屬情節微，免罰」
。又依財政部發布之「稅務違章案件裁罰金額或倍數參考表」規定，「未申報所得屬
已填報扣免繳憑單及緩課股票轉讓所得申報憑單之所得者，處所漏稅額○．二倍之罰
鍰」，相較於所得稅第一百十條第二項原規定，「應照補徵稅額處三倍以下之罰鍰」
可謂從。從寬理由為既然已由扣繳義務人填報扣免繳憑單或緩課股票轉讓所得申報
憑單，稽徵機關已有相關亦內稅資料可供稽考，雖未依規定自行辦理結算申報，也無
法逃得過，因認為可以從寬辦理。原告甲○○於八十一年十一月三日出讓憲達公司股
份一、四○○股與武達企業股份有限公司（以下簡稱武達公司），經受讓人武達公司
八十一年十一月四日依證券交易稅條例第三條規定，扣款代徵證券交易稅並向當地國
稅局申報。與前揭財政部訂定之「稅務違章案件減免處罰標準」第八條情節輕微，免
予處罰之規定相當。原核定「處所漏稅額○．五倍之罰鍰」，與前揭減免處罰標準不
合，且不合憲法保障之比例原則，請予撤銷。五、證券交易法第六條第二項規定「新
股認購權利證書、新股權利證書，及第一項各種有價證券之價款繳納憑證，或表明其
權利之證書，視為有價證券」。證券交易稅條例第一條第二項規定，「前項所稱有價
證券，係指各級政府發行之債券，公司發行之股票、公司債及經政府核准公開募銷之
其他有價證券」。第二條第一款規定「公司發行之股票及『表明股票權利之證書或憑
證』徵千分之六」，七十八、十二、三十修正證券交易稅條例第二條之立法理由為：
「表明股票權利之證書或憑證，如新股認購權利證書、新股權利證書及價款繳納憑證
，或表明其權利之證書等，與股票之性質相同，應與股票適用相同之稅率，爰參照證
券交易法第六條之規定，予以明定，以杜爭議」。（請參閱八十五年版證券交易稅條
例法令彙編第四○八頁）。未發行股票之公司，其股東轉讓股份所使用之各種股份轉
讓憑證，所表彰者亦為「表明股票權利證書」的一種類型。雖然不若股票之應具備「
法定要式」。但依前揭證券交易法第六條第二項、證券交易稅條例第一條及第二條所
定之有價證券範疇，均包含表明股票權利證書。準此，股東轉讓股份所使用之各種股
份轉讓憑證之屬性，既為表明股票權利證書，自亦涵攝在內。被告機關答辯狀第二頁
引用行政法院七十七年判字第一九七八號判例及財政部八十年四月三十日台財稅第七
九○一九一一九六號函釋，「未發行股票之股份轉讓，並非證券交易，而屬財產交易
，其有財產交易所得者，自應合併當年度綜合所得總額，課徵所得額。．．．未發行
股票之股份有限公司股東，轉讓股份時所出具之『股份轉讓證書』或『股份過戶書』
，並非表彰一定價值之權利憑證。受讓該等證書者，僅發生向出讓人請求讓與該等書
證所表彰價值之債權請求權，屬債權憑證之一種，核非屬證券交易法第六條第二項及
證券交易稅條例第二條第一款規定所稱得視為有價證券之權利證書或憑證，故不發生
課徵證券交易稅之問題，但應屬財產交易，其有財產交易所得，應課徵所得稅」云云
，經對照前揭證券交易法第六條第二項、證券交易稅條例第一條第二項及第二條第一
款之規定，行政法院七七判一九七八判例，因七十八年間證券交易稅條例第二條參照
證券交易法第六條之規定，予以修正明定「表明股票權利之證書或憑證，如新股認購
權利證書、新股權利證書及價款繳納憑證或表明其權利之證書等，與股票之性質相同
，應與股票適用相同之稅率」已因法律修正，而不再適用七十七年的判例。而財政部
八十年四月三十日台財稅第000000000號函釋，則明顯牴觸證券交易稅條例
第一、二條之規定。六、租稅法之解釋，基於租稅法律主義之原則，法無明文規定不
得為擴張解釋予以課稅。但於納人負擔減輕之減免稅或減免處罰規定則不得縮小解釋
，並不妨予以擴張或類推適用。同屬公法範圍，罪疑唯輕之刑法原則，應可適用於稅
法解釋，所以凡是課稅或處罰與否有疑問者，應以不課稅，不處罰或從輕處罰為原則
。詳請參閱鄭邦琨著『租稅法總論』P55(民53年）。被告機關答辯狀第四頁以「原告
雖已辦理結算申報，惟漏報利息、營利及財產交易等所得計七、五九六、八二九元，
逃漏所得稅額二、三五三、六九三元，按漏稅額處以○．五倍之罰鍰一、一七六、八
○○元，並無違誤云云」。本件移轉憲達公司之股份被核定財產交易所得補徵所得稅
尚有適法性爭議，解釋上自應注意保護納稅人之利益，考慮出讓憲達公司股份，經受
讓人武達公司八十一年十一月四日依證券交易稅條例第三條規定，扣款代徵證券交易
稅並向當地國稅局申報，與財政部訂定之「稅務違章案件減免處罰標準」第八條情節
輕微，免予處罰之規定相當，應請免予處罰外。依財政部發布之「稅務違章案件裁罰
金額或倍數參考表」規定「未申報所得已填報扣免繳憑單及緩課股票轉讓所得申報憑
單之所得者，處漏稅額○．二倍之罰鍰」。原處分就漏報已由扣繳義務人填報扣免繳
憑單之利息、營利所得按補徵處○．五倍之罰鍰，明顯抵觸「稅務違章案件裁罰金額
或倍數參考表」之規定。請撤銷原處分及一再訴願決定等語。
貳、被告答辯意旨略謂︰一、本稅部分：(一)按「個人綜合所得總額，以其全年左列各
項所得合併計算之：第一項．．．，第七項：財產交易所得：凡財產及權利因交易而
取得之所得：一、財產或權利原為出價取得者，以交易時之成交價額，減除原始取得
之成本，及因取得、改良及移轉該項資產而支付之一切費用後之餘額為所得額。」為
所得稅法第十四條第一項第七類第一款所規定。又「未發行股票之股份轉讓，並非證
券交易，而屬財產交易，其有財產交易所得者，自應合併當年度綜合所得總額，課徵
所得額。至行政院臺七十財字第一四二○五號函規定所停徵者為有價證券之交易所得
稅，其未發行股票之股份有限公司，於成立時縱有掣發股單，因非依公司法第一百六
十二條規定發行之股票，僅屬證書之性質，即非有價證券，自不在停徵之列。」行政
法院著有七十七年判字第一九七八號判例。次按「未發行股票之股份有限公司股東，
轉讓股份時所出具之『股份轉讓證書』或『股份過戶書』，並非表彰一定價值之權利
憑證。受讓該等證書者，僅發生向出讓人請求讓與該等書證所表彰價值之債權請求權
，屬債權憑證之一種，核非屬證券交易法第六條第二項及證券交易稅條例第二條第一
款規定所稱得視為有價證券之權利證書或憑證，故不發生課徵證券交易稅之問題，但
應屬財產交易，其有財產交易所得，應課徵所得稅。」為財政部八十年四月三十日台
財稅第000000000號函釋有案。(二)查原告為憲達公司之股東，於八十一年十
一月三日移轉該公司股份一、四○○股，每股成交價格為五、九八○元，取得成本一
、○○○元（此有證券交易稅一般代徵稅額繳款書及該公司八十五年十一月七日填列
之股東股權異動表附卷可稽）；次查，憲達公司於八十五年十一月七日出具聲明稱，
該公司於六十六年六月八日登記設立，迄聲明日止確未發行股票，與財政部六十三年
臺財稅第三五四三二號函釋，公司發行股票雖未經「發行登記機構簽證」，仍應課徵
證券交易稅之情形有間，是原告移轉該公司股份，自無財政部六十三年臺財稅第三五
四三二號函釋及稅捐稽徵法第一條之一規定應依證券交易稅條例第三條規定課徵證券
交易稅之適用，本局依首揭規定，核定原告本年度財產交易所得六、九七二、○○○
元，並無不合，請予維持。另訴稱被告僅減除原取得成本每股一、○○○元，未考慮
物價指數上升因素，虛增所得，不合實質課稅原則云云，按所謂成本，係指取得時支
付之價金及達到可供使用狀態前所支付之必要費用，本件原告係以每股一、○○○元
投資憲達公司，被告以成交時之交易價額八、三七二、○○○（每股五、九八○元×
一、四○○股），減除原始取得成本一、四○○、○○○元，核定財產交易所得六、
九七二、○○○元，洵無不合，訴稱應依物價指數計算取得成本，無足採據，請予駁
回。(三)原告訴稱稅法並無明文規定轉讓未發行股票之股份應課徵所得稅，原處分機關
引用財政部八十年函釋規定課稅，違反租稅法定主義，更違反憲法保障之平等權，也
違反稅捐稽徵法第一條之一從輕從新之規定等語，查股份有限公司股權屬財產（動產
）之一種，個人出售（轉讓）股權，除屬所得稅法第四條之一規定之證券交易所得自
七十九年一月一日起停徵所得稅外，其餘均屬同法第十四條第一項第七類規定之財產
交易所得，應課徵所得稅，被告依法核課原告本年度綜合所得稅，洵無違誤；又「財
政部依本法或稅法所發布之解釋函令，對於據以申請之案件發生效力。但有利於納稅
義務人者，對於尚未核課確定之案件適用之。」為稅捐稽徵法第一條之一所規定，並
非原告所訴從輕從新原則，且查本案既無稅捐稽徵法第一條之一規定情形之適用，亦
無所訴從輕從新原則適用問題，原告所稱違反租稅法定主義及憲法保障之平等權，也
違反稅捐稽徵法第一條之一從輕從新之規定乙節，顯然誤解法律規定，併此明。
二、科處罰鍰部分：(一)按所得稅法第一百十條第一項規定：「納稅義務人已依本法規
定自行辦理結算申報，而對依本法規定應申報課稅之所得額有漏報或短報情事者，處
所漏稅額兩倍以下罰鍰。」查原告雖已辦理結算申報，惟漏報利息、營利及財產交易
等所得計七、五九六、八二九元，逃漏所得稅額二、三五三、六九三元，被告依首揭
規定，按漏稅額處以○．五倍之罰鍰一、一七六、八○○元（計至百元止），並無違
誤，請予維持。(二)至稱受讓人武達公司於八十一年十一月四日依證券交易稅條例第三
條規定，代徵證券交易稅並向當地國稅局申報，與財政部訂定之「稅務違章案件減免
處罰標準」第八條情節輕微，免予處罰之規定相當；又已由證券交易稅代徵人代徵稅
款，並列具清單報告當地國稅局，亦與「稅務違章案件裁罰金額或倍數參考表」未申
報所得屬已填報扣免繳憑單及緩課股票轉讓所得申報憑單之所得者，得從寬辦理之規
定相當，原處分按漏稅額處以○．五倍之罰鍰，顯不合法，請予撤銷乙節，查「稅務
違章案件減免處罰標準」及「稅務違章案件裁罰金額或倍數參考表」對於各種應減免
及應處罰鍰金額或倍數適用之違章情節，以列舉方式規定，並非得以「相當」而比附
援引，又本件按漏稅額處○．五倍之罰鍰，已按法定應處所漏稅額兩倍以下罰鍰酌量
從輕處罰，併予明。原告所訴，核無足採，請予駁回等語。
    理  由
本件起訴意旨有二，茲分別論述如次：
壹、財產交易所得本稅部分：
一、按「各人綜合所得總額，以其全年左列各類所得合併計算之：第一類．．．第七
類：財產交易所得：凡財產及權利因交易而取得之所得：一、財產或權利原為出價取
得者，以交易時之成交價額，減除原始取得之成本，及因取得、改良及移轉該項資產
而支付之一切費用之餘額為所得額。」為行為時所得稅法第十四條第一項第七類所明
定。而「未發行股票之股份轉讓，並非證券交易，而屬財產交易，其有財產交易所得
者，自應合併當年度綜合所得總額，課徵所得稅，至行政院台七十財字第一四二○五
號函規定所停徵者為有價證券之交易所得稅，其未發行股票之股份有限公司，於成立
時縱有製發股單，因非依公司法第一百六十二條規定發行之股票，僅屬證書之性質，
即非有價證券，自不在停徵之列」（行政法院七十七年判字第一九七八號判例參照）
，又「未發行股票之股份有限公司股東，轉讓股份時所出具之股份轉讓證書或股份過
戶書，非屬課徵證券交易稅之範圍，但應屬財產交易，其有財產交易所得者，應課徵
所得稅。」，亦經財政部八十年四月三十日台財稅第000000000號函釋在案
。
二、原告起訴主張其於八十一年十一月三日出具股份過戶書，以每股五、九八○元出
讓憲達公司股份一、四○○股，依財政部六十三年台財稅第三五四三二號函規定，應
無課稅問題，且原告業於八十一年十一月四日繳納證券交易稅，被告機關復引用財政
部八十年四月三十日台財稅第000000000號函釋，補徵所得稅並處罰鍰，顯
然重複課稅違反一事不再理原則，稅法並無明文規定轉讓未發行股票之股份應課徵所
得稅，被告引用財政部八十年函釋規定課稅違反租稅法定主義，更違反憲法保障之平
等權，也違反稅捐稽徵法第一條之一從新從輕之規定；被告僅減除原取得成本每股一
、○○○元，並未考慮物價指數上升因素，虛增所得，亦不符合實質課稅原則，應參
照司法院大法官會議解釋釋字第一九六號意旨，按消費者物價指數計算原始取得成本
，方符合實質課稅原則云云。查原告為憲達公司之股東，於八十一年十一月三日移轉
該公司股份一、四○○股予武達公司，每股成交價額為五、九八○元，原告並未申報
財產交易所得，經財政部台灣省南區國稅局查獲，核定原告八十一年度財產交易所得
為六、九七二、○○○元，並通報被告合併核定原告當年度綜合所得總額，為兩造所
不爭執。而憲達公司於六十六年六月八日登記設立，迄憲達公司八十五年十一月七日
向財政部台灣省南區國稅局聲明日止確未發行股票，亦有憲達公司八十五年十一月七
日出具之聲明書（影本）附於原處分卷可稽，是憲達公司並未有發行股票而非僅未經
發行登記機構簽證，原告援引財政部六十三年台財稅第三四五三二號函，顯係誤解該
函釋，蓋該函係謂公司發行股票雖未經「發行登記機構簽證」，仍應課徵證券交易稅
之情形而言。又依證券交易稅條例第一條第二項規定，前項所稱有價證券，係指各級
政府發行之債券、公司發行之之股票、公司債及經政府核准得公開募銷之其他有價證
券，原告出售憲達公司股份，並非證券交易稅條例所稱之有價證券，而證券交易法第
六條第二項所稱「表明其權利之證書」，係指表彰同法條第一項各種有價證券之權利
證書，未公開發行股票公司所出具之股權證書，應非屬證券交易法第六條第二項所稱
之「表明其權利之證書」，自不得視為證券交易法上之有價證券，憲達公司在未依法
發行股票前，所發行之股東股權證書，亦非屬證券交易條例第二條第一款所規定之「
表明股票權利之證書或憑證」，因而原告轉讓股東股權證書之行為，應屬股東轉讓其
出資額，尚非屬證券交易，應屬財產交易，該所得尚無所得稅法第四條之一證券交易
所得停止課徵所得稅規定之適用。股份有限公司之股份屬財產之一種，個人出售或轉
讓股份，除屬所得稅法第四條之一規定之證券交易所得自七十九年一月一日起停徵所
得稅外，其餘均屬所得稅法第十四條第一項第七類所規定之財產交易所得，自應課徵
所得稅，已如上述，本件原告係以每股一、○○○元投資憲達公司，因而被告核定時
以成交時之交易價額八、七三七、二○○元（即每股五、九八○元乘一、四○○股）
，減除原始取得成本一、四○○、○○○元（即一、○○○元乘一、四○○股），核
定財產交易所得六、九七二、○○○元，依首揭法條、判例及說明，並無不合，原告
所稱稅法未明文規定轉讓未發行股票之股份應課徵所得稅而被告援引財政部八十年四
月三十日台財稅第000000000號規定課稅為不依法課稅違反租稅法定主義及
違反憲法保障之平等權，亦係誤解法律之規定，顯不足採。至原告稱武達公司已代徵
證券交易稅五○、二三二元，被告再補徵所得稅並處罰鍰，為重複課徵性質不相容之
兩種稅捐，亦違反一事不再理原則云云，然查上開武達公司所繳納證券交易稅五○、
二三二元，因與規定不合，業經被告於八十六年十二月九日以財高國稅審三字第八六
○五七○五一號函通知武達公司予以核退在案，亦有該函附於原處分卷可參，亦無重
複課徵兩種稅捐違反一事不再理原則之情事，是被告以原告移轉憲達公司股份一、四
○○股之移轉價額八、七三七、二○○元，減除原告原始取得成本一、四○○、○○
○，而核定原告之財產交易所得為六九、七二○、○○○元，應補八十一年度綜合所
得稅二、三六四、○二七元，洵無不合，從而一再訴願決定，遞予維持被告所為原處
分（復查決定），俱無不合，原告起訴意旨，難謂為有理由。
貳、科處罰鍰部分：
一、按「納稅義務人已依本法規定自行辦理結算申報，而對依本法應申報課稅之所得
額有漏報或短報情事者，處所漏稅額兩倍以下罰鍰。」為所得稅法第一百一十條第一
項所明定。
二、原告起訴略稱：本件受讓人武達公司於八十一年十一月四日已依證券交易稅條例
第三條規定，代徵證券交易稅並向當地國稅局申報，與財政部訂定之「稅務違章案件
減免處罰標準」第八條情節輕微，免予處罰之規定相當，又已由證券交易稅代繳人代
繳稅款，並列具清單報告當地國稅局，亦與「稅務違章案件裁罰金額或倍數參考表」
未申報所得屬已填報扣免繳憑單及緩課股票轉讓所得申報憑單之所得者，得從寬辦理
之規定相當，原處分按所漏稅額處以○．五倍之罰鍰，與前揭減免處罰標準不合，且
不合憲法保障之比例原則云云。然查「稅務違章案件減免處罰標準」及「稅務違章案
件裁罰金額或倍數參考表」對於各種應減免及應處罰鍰金額或倍數適用之違章情節，
係以列舉方式規定，並非得以「相當」而予以比附援引，本件原告雖已辦理八十一年
度綜合所得稅結算申報 ，但漏報利息、營利及財產交易等所得計七、五九六、八二
九元，其中二筆抵押利息所得一六七、一三六元及三九一、一二三元、配偶之財產交
易所得六二、九八六元係屬免罰所得，另營利所得三、五八四元被告已併計當年度儲
蓄投資特別扣除額，未予計算漏稅額，計逃漏所得稅額二、三五三、六九三元，被告
遂按漏稅額處以○．五倍之罰鍰一、一七六、八○○元，並非處以一倍或二倍，而是
已按法定所應處所漏稅額兩倍以下罰鍰從輕處罰，已屬從寬認定，原告所訴，洵無可
取，一再訴願決定，遞予維持原處分（復查決定），應無違誤，原告起訴意旨，非有
理由，應與駁回。
據上論結，本件原告之訴為無理由，爰依行政訴訟法第二十六條後段，判決如主文。
中    華    民    國     八十九      年      二      月      十七       日
                    行 政 法 院 第 二 庭
                                審 判 長 評  事      陳  石  獅
                                         評  事      彭  鳳  至
                                         評  事      黃  合  文
                                         評  事      林  茂  權
                                         評  事      王  立  杰
右  正  本  證  明  與  原  本  無  異
                                         法院書記官  蘇  金  全
中    華    民    國     八十九      年      二      月      十九       日


司法院資訊處製作；財團法人民間司法改革基金會備份。
